臺灣高等法院刑事裁定
111年度聲字第2357號
聲  請  人  臺灣高等檢察署檢察官
受  刑  人  江志偉  男  民國00年0月00日生                                    身分證統一編號：Z000000000號



上列聲請人因受刑人詐欺等案件，先後經判決確定，有二裁判以
上，聲請定其應執行之刑（聲請案號：臺灣高等檢察署111年度
執聲字第1111號），本院裁定如下：
    主  文
江志偉犯如附表所示各罪所處之刑，應執行有期徒刑伍年。
    理  由
一、聲請意旨略以：受刑人江志偉因詐欺等數罪，先後經判決確
    定如附表，應依刑法第53條、第51條第5款規定，定其應執
    行之刑，爰依刑事訴訟法第477條第1項規定聲請定應執行之
    刑等語。
二、受刑人因犯如附表編號1至66所示之罪，先後經判處如附表
    編號1至66所示之刑，均經分別確定在案（聲請書附表編號5
    2、54、57、59所示犯罪日期欄分別誤載為「107年10月22日
    」、「107年10月23日」、「107年10月26日」、「107年10
    月29日」應分別更正為「107年10月16日」、「107年10月22
    日」、「107年10月23日」、「107年10月26日」），且各罪
    均為裁判確定前所犯，有各該刑事判決書附卷可憑。又受刑
    人所犯各罪均不得易科罰金，茲據檢察官就附表所示各罪聲
    請定其應執行之刑，本院審核認其聲請正當，應依法定應執
    行之刑。
三、查受刑人所犯如附表所示各罪，均係加重詐欺取財罪，渠等
    罪質雷同，犯罪時間集中在民國107年10月間；審酌受刑人
    所犯上開各罪所反映相同之人格特質，所犯上開諸罪均屬詐
    欺取財之犯罪類型，於併合處罰時，其責任重複非難程度高
    ，與上開數罪所實現刑罰經濟的功能，及上開數罪對法益之
    侵害並無應予特別加重之必要，如以實質累加方式執行，刑
    責恐將偏重過苛，不符現代刑事政策及刑罰之社會功能；參
    以編號1至27所示之罪，曾經臺灣新北地方法院109年度訴字
    第541號、109年度金訴字第80號判決定應執行有期徒刑2年
    ；編號28至65所示之罪，曾經本院109年度上更一字第129號
    判決定應執行有期徒刑3年6月，並參酌受刑人就本件定應執
    行刑之意見表示略以：受刑人就所犯之罪，均坦承犯行，並
    與被害人達成和解，又自行報到執行，家中有年邁母親，獨
    自面對病痛的折磨，且有一名年幼孩子現由前妻獨自扶養，
    因支付案件之被害人的和解金，家中經濟陷於困難，受刑人
    在監執行，無法陪伴在家人身邊，望鈞院考量上情，裁量合
    適的執行刑，讓受刑人早日返家，盡為人子、人父的職責等
    語（見本院定應執行刑案件陳述意見狀）等一切情狀，在附
    表所示各罪宣告刑總和之上限等內、外部性界限，依刑法第
    51條第5款規定，定其應執行之刑如主文。
據上論斷，應依刑事訴訟法第477條第1項，刑法第53條、第51條
第5款，裁定如主文。　　
中　　華　　民　　國　　111 　年　　7 　　月　　28　　日
                  刑事第十九庭  審判長法　官  曾淑華
                                      法　官  李殷君
                                      法　官  陳文貴
以上正本證明與原本無異。
如不服本裁定，應於收受送達後五日內向本院提出抗告狀。
                                      書記官  俞妙樺
中　　華　　民　　國　　111 　年　　7 　　月　　28　　日
附表
編            號  1 2 3 罪            名     加重詐欺取財罪    加重詐欺取財罪     加重詐欺取財罪 宣     告     刑  有期徒刑1年 有期徒刑1年 有期徒刑1年 犯   罪   日  期  107年10月18日 107年10月18日 107年10月18日 偵   查   機  關年   度   案  號  新北地檢108年度偵字第16175號等 新北地檢108年度偵字第16175號等 新北地檢108年度偵字第16175號等 最  後   事實審 法    院 新北地院 新北地院 新北地院  案    號 109年度訴字第541號、 109年度金訴字第80號 109年度訴字第541號、 109年度金訴字第80號 109年度訴字第541號、 109年度金訴字第80號  判決日期 109年8月19日 109年8月19日 109年8月19日 確  定   判  決 法    院 新北地院 新北地院 新北地院  案    號 109年度訴字第541號、 109年度金訴字第80號 109年度訴字第541號、 109年度金訴字第80號 109年度訴字第541號、 109年度金訴字第80號  判    決確定日期 109年9月23日 109年9月23日 109年9月23日 是否為得易科罰金之案件           否          否          否 備            註  新北地檢111年度執撤緩字第78號 新北地檢111年度執撤緩字第78號 新北地檢111年度執撤緩字第78號   編號1至27所示之罪，曾經新北地院109年度訴字第541號、109年度金訴字第80號判決定應執行有期徒刑2年   
編            號  4 5 6 罪            名     加重詐欺取財罪    加重詐欺取財罪     加重詐欺取財罪 宣     告     刑  有期徒刑1年 有期徒刑1年 有期徒刑1年 犯   罪   日  期  107年10月11日 107年10月11日 107年10月11日 偵   查   機  關年   度   案  號  新北地檢108年度偵字第16175號等 新北地檢108年度偵字第16175號等 新北地檢108年度偵字第16175號等 最  後   事實審 法    院 新北地院 新北地院 新北地院  案    號 109年度訴字第541號、 109年度金訴字第80號 109年度訴字第541號、 109年度金訴字第80號 109年度訴字第541號、 109年度金訴字第80號  判決日期 109年8月19日 109年8月19日 109年8月19日 確  定   判  決 法    院 新北地院 新北地院 新北地院  案    號 109年度訴字第541號、 109年度金訴字第80號 109年度訴字第541號、 109年度金訴字第80號 109年度訴字第541號、 109年度金訴字第80號  判    決確定日期 109年9月23日 109年9月23日 109年9月23日 是否為得易科罰金之案件           否          否          否 備            註  新北地檢111年度執撤緩字第78號 新北地檢111年度執撤緩字第78號 新北地檢111年度執撤緩字第78號   編號1至27所示之罪，曾經新北地院109年度訴字第541號、109年度金訴字第80號判決定應執行有期徒刑2年   
編            號  7 8 9 罪            名     加重詐欺取財罪    加重詐欺取財罪     加重詐欺取財罪 宣     告     刑  有期徒刑1年 有期徒刑1年 有期徒刑1年 犯   罪   日  期  107年10月11日 107年10月11日 107年10月11日 偵   查   機  關年   度   案  號  新北地檢108年度偵字第16175號等 新北地檢108年度偵字第16175號等 新北地檢108年度偵字第16175號等 最  後   事實審 法    院 新北地院 新北地院 新北地院  案    號 109年度訴字第541號、 109年度金訴字第80號 109年度訴字第541號、 109年度金訴字第80號 109年度訴字第541號、 109年度金訴字第80號  判決日期 109年8月19日 109年8月19日 109年8月19日 確  定   判  決 法    院 新北地院 新北地院 新北地院  案    號 109年度訴字第541號、 109年度金訴字第80號 109年度訴字第541號、 109年度金訴字第80號 109年度訴字第541號、 109年度金訴字第80號  判    決確定日期 109年9月23日 109年9月23日 109年9月23日 是否為得易科罰金之案件           否          否          否 備            註  新北地檢111年度執撤緩字第78號 新北地檢111年度執撤緩字第78號 新北地檢111年度執撤緩字第78號   編號1至27所示之罪，曾經新北地院109年度訴字第541號、109年度金訴字第80號判決定應執行有期徒刑2年   
編            號  10 11 12 罪            名     加重詐欺取財罪    加重詐欺取財罪     加重詐欺取財罪 宣     告     刑  有期徒刑1年 有期徒刑1年 有期徒刑1年 犯   罪   日  期  107年10月11日 107年10月11日 107年10月11日 偵   查   機  關年   度   案  號  新北地檢108年度偵字第16175號等 新北地檢108年度偵字第16175號等 新北地檢108年度偵字第16175號等 最  後   事實審 法    院 新北地院 新北地院 新北地院  案    號 109年度訴字第541號、 109年度金訴字第80號 109年度訴字第541號、 109年度金訴字第80號 109年度訴字第541號、 109年度金訴字第80號  判決日期 109年8月19日 109年8月19日 109年8月19日 確  定   判  決 法    院 新北地院 新北地院 新北地院  案    號 109年度訴字第541號、 109年度金訴字第80號 109年度訴字第541號、 109年度金訴字第80號 109年度訴字第541號、 109年度金訴字第80號  判    決確定日期 109年9月23日 109年9月23日 109年9月23日 是否為得易科罰金之案件           否          否          否 備            註  新北地檢111年度執撤緩字第78號 新北地檢111年度執撤緩字第78號 新北地檢111年度執撤緩字第78號   編號1至27所示之罪，曾經新北地院109年度訴字第541號、109年度金訴字第80號判決定應執行有期徒刑2年   
編            號  13 14 15 罪            名     加重詐欺取財罪    加重詐欺取財罪     加重詐欺取財罪 宣     告     刑  有期徒刑1年 有期徒刑1年 有期徒刑1年 犯   罪   日  期  107年10月11日 107年10月11日 107年10月11日 偵   查   機  關年   度   案  號  新北地檢108年度偵字第16175號等 新北地檢108年度偵字第16175號等 新北地檢108年度偵字第16175號等 最  後   事實審 法    院 新北地院 新北地院 新北地院  案    號 109年度訴字第541號、 109年度金訴字第80號 109年度訴字第541號、 109年度金訴字第80號 109年度訴字第541號、 109年度金訴字第80號  判決日期 109年8月19日 109年8月19日 109年8月19日 確  定   判  決 法    院 新北地院 新北地院 新北地院  案    號 109年度訴字第541號、 109年度金訴字第80號 109年度訴字第541號、 109年度金訴字第80號 109年度訴字第541號、 109年度金訴字第80號  判    決確定日期 109年9月23日 109年9月23日 109年9月23日 是否為得易科罰金之案件           否          否          否 備            註  新北地檢111年度執撤緩字第78號 新北地檢111年度執撤緩字第78號 新北地檢111年度執撤緩字第78號   編號1至27所示之罪，曾經新北地院109年度訴字第541號、109年度金訴字第80號判決定應執行有期徒刑2年   
編            號  16 17 18 罪            名     加重詐欺取財罪    加重詐欺取財罪     加重詐欺取財罪 宣     告     刑  有期徒刑1年 有期徒刑1年 有期徒刑1年 犯   罪   日  期  107年10月11日 107年10月11日 107年10月11日 偵   查   機  關年   度   案  號  新北地檢108年度偵字第16175號等 新北地檢108年度偵字第16175號等 新北地檢108年度偵字第16175號等 最  後   事實審 法    院 新北地院 新北地院 新北地院  案    號 109年度訴字第541號、 109年度金訴字第80號 109年度訴字第541號、 109年度金訴字第80號 109年度訴字第541號、 109年度金訴字第80號  判決日期 109年8月19日 109年8月19日 109年8月19日 確  定   判  決 法    院 新北地院 新北地院 新北地院  案    號 109年度訴字第541號、 109年度金訴字第80號 109年度訴字第541號、 109年度金訴字第80號 109年度訴字第541號、 109年度金訴字第80號  判    決確定日期 109年9月23日 109年9月23日 109年9月23日 是否為得易科罰金之案件           否          否          否 備            註  新北地檢111年度執撤緩字第78號 新北地檢111年度執撤緩字第78號 新北地檢111年度執撤緩字第78號   編號1至27所示之罪，曾經新北地院109年度訴字第541號、109年度金訴字第80號判決定應執行有期徒刑2年   
編            號  19 20 21 罪            名     加重詐欺取財罪    加重詐欺取財罪     加重詐欺取財罪 宣     告     刑  有期徒刑1年 有期徒刑1年 有期徒刑1年 犯   罪   日  期  107年10月11日 107年10月11日 107年10月11日 偵   查   機  關年   度   案  號  新北地檢108年度偵字第16175號等 新北地檢108年度偵字第16175號等 新北地檢108年度偵字第16175號等 最  後   事實審 法    院 新北地院 新北地院 新北地院  案    號 109年度訴字第541號、 109年度金訴字第80號 109年度訴字第541號、 109年度金訴字第80號 109年度訴字第541號、 109年度金訴字第80號  判決日期 109年8月19日 109年8月19日 109年8月19日 確  定   判  決 法    院 新北地院 新北地院 新北地院  案    號 109年度訴字第541號、 109年度金訴字第80號 109年度訴字第541號、 109年度金訴字第80號 109年度訴字第541號、 109年度金訴字第80號  判    決確定日期 109年9月23日 109年9月23日 109年9月23日 是否為得易科罰金之案件           否          否          否 備            註  新北地檢111年度執撤緩字第78號 新北地檢111年度執撤緩字第78號 新北地檢111年度執撤緩字第78號   編號1至27所示之罪，曾經新北地院109年度訴字第541號、109年度金訴字第80號判決定應執行有期徒刑2年   
編            號  22 23 24 罪            名     加重詐欺取財罪    加重詐欺取財罪     加重詐欺取財罪 宣     告     刑  有期徒刑1年 有期徒刑1年 有期徒刑1年 犯   罪   日  期  107年10月11日 107年10月11日 107年10月11日 偵   查   機  關年   度   案  號  新北地檢108年度偵字第16175號等 新北地檢108年度偵字第16175號等 新北地檢108年度偵字第16175號等 最  後   事實審 法    院 新北地院 新北地院 新北地院  案    號 109年度訴字第541號、 109年度金訴字第80號 109年度訴字第541號、 109年度金訴字第80號 109年度訴字第541號、 109年度金訴字第80號  判決日期 109年8月19日 109年8月19日 109年8月19日 確  定   判  決 法    院 新北地院 新北地院 新北地院  案    號 109年度訴字第541號、 109年度金訴字第80號 109年度訴字第541號、 109年度金訴字第80號 109年度訴字第541號、 109年度金訴字第80號  判    決確定日期 109年9月23日 109年9月23日 109年9月23日 是否為得易科罰金之案件           否          否          否 備            註  新北地檢111年度執撤緩字第78號 新北地檢111年度執撤緩字第78號 新北地檢111年度執撤緩字第78號   編號1至27所示之罪，曾經新北地院109年度訴字第541號、109年度金訴字第80號判決定應執行有期徒刑2年   
編            號  25 26 27 罪            名     加重詐欺取財罪    加重詐欺取財罪     加重詐欺取財罪 宣     告     刑  有期徒刑1年 有期徒刑1年 有期徒刑1年 犯   罪   日  期  107年10月11日 107年10月11日 107年10月11日 偵   查   機  關年   度   案  號  新北地檢108年度偵字第16175號等 新北地檢108年度偵字第16175號等 新北地檢108年度偵字第16175號等 最  後   事實審 法    院 新北地院 新北地院 新北地院  案    號 109年度訴字第541號、 109年度金訴字第80號 109年度訴字第541號、 109年度金訴字第80號 109年度訴字第541號、 109年度金訴字第80號  判決日期 109年8月19日 109年8月19日 109年8月19日 確  定   判  決 法    院 新北地院 新北地院 新北地院  案    號 109年度訴字第541號、 109年度金訴字第80號 109年度訴字第541號、 109年度金訴字第80號 109年度訴字第541號、 109年度金訴字第80號  判    決確定日期 109年9月23日 109年9月23日 109年9月23日 是否為得易科罰金之案件           否          否          否 備            註  新北地檢111年度執撤緩字第78號 新北地檢111年度執撤緩字第78號 新北地檢111年度執撤緩字第78號   編號1至27所示之罪，曾經新北地院109年度訴字第541號、109年度金訴字第80號判決定應執行有期徒刑2年   
編            號  28 29 30 罪            名     加重詐欺取財罪    加重詐欺取財罪     加重詐欺取財罪 宣     告     刑  有期徒刑1年2月 有期徒刑1年2月 有期徒刑1年2月 犯   罪   日  期  107年10月12日 107年10月15日 107年10月15日 偵   查   機  關年   度   案  號  臺北地檢107年度偵字第25879號等 臺北地檢107年度偵字第25879號等 臺北地檢107年度偵字第25879號等 最  後   事實審 法    院 臺灣高院 臺灣高院 臺灣高院  案    號 109年度上更一字第129號 109年度上更一字第129號 109年度上更一字第129號  判決日期 110年5月13日 110年5月13日 110年5月13日 確  定   判  決 法    院 最高法院 最高法院 最高法院  案    號 110年度台上字第6288號 110年度台上字第6288號 110年度台上字第6288號  判    決確定日期 110年12月9日 110年12月9日 110年12月9日 是否為得易科罰金之案件           否          否          否 備            註  臺北地檢111年度執字第79號 臺北地檢111年度執字第79號 臺北地檢111年度執字第79號   編號28至65所示之罪，曾經臺灣高院109年度上更一字第129號判決定應執行有期徒刑3年6月   
編            號  31 32 33 罪            名     加重詐欺取財罪    加重詐欺取財罪     加重詐欺取財罪 宣     告     刑  有期徒刑1年2月 有期徒刑1年2月 有期徒刑1年2月 犯   罪   日  期  107年10月15日 107年10月15日 107年10月15日 偵   查   機  關年   度   案  號  臺北地檢107年度偵字第25879號等 臺北地檢107年度偵字第25879號等 臺北地檢107年度偵字第25879號等 最  後   事實審 法    院 臺灣高院 臺灣高院 臺灣高院  案    號 109年度上更一字第129號 109年度上更一字第129號 109年度上更一字第129號  判決日期 110年5月13日 110年5月13日 110年5月13日 確  定   判  決 法    院 最高法院 最高法院 最高法院  案    號 110年度台上字第6288號 110年度台上字第6288號 110年度台上字第6288號  判    決確定日期 110年12月9日 110年12月9日 110年12月9日 是否為得易科罰金之案件           否          否          否 備            註  臺北地檢111年度執字第79號 臺北地檢111年度執字第79號 臺北地檢111年度執字第79號   編號28至65所示之罪，曾經臺灣高院109年度上更一字第129號判決定應執行有期徒刑3年6月   
編            號  34 35 36 罪            名     加重詐欺取財罪    加重詐欺取財罪     加重詐欺取財罪 宣     告     刑  有期徒刑1年2月 有期徒刑1年2月 有期徒刑1年2月 犯   罪   日  期  107年10月15日 107年10月15日 107年10月15日 偵   查   機  關年   度   案  號  臺北地檢107年度偵字第25879號等 臺北地檢107年度偵字第25879號等 臺北地檢107年度偵字第25879號等 最  後   事實審 法    院 臺灣高院 臺灣高院 臺灣高院  案    號 109年度上更一字第129號 109年度上更一字第129號 109年度上更一字第129號  判決日期 110年5月13日 110年5月13日 110年5月13日 確  定   判  決 法    院 最高法院 最高法院 最高法院  案    號 110年度台上字第6288號 110年度台上字第6288號 110年度台上字第6288號  判    決確定日期 110年12月9日 110年12月9日 110年12月9日 是否為得易科罰金之案件           否          否          否 備            註  臺北地檢111年度執字第79號 臺北地檢111年度執字第79號 臺北地檢111年度執字第79號   編號28至65所示之罪，曾經臺灣高院109年度上更一字第129號判決定應執行有期徒刑3年6月   
編            號  37 38 39 罪            名     加重詐欺取財罪    加重詐欺取財罪     加重詐欺取財罪 宣     告     刑  有期徒刑1年2月 有期徒刑1年2月 有期徒刑1年2月 犯   罪   日  期  107年10月15日 107年10月15日 107年10月16日 偵   查   機  關年   度   案  號  臺北地檢107年度偵字第25879號等 臺北地檢107年度偵字第25879號等 臺北地檢107年度偵字第25879號等 最  後   事實審 法    院 臺灣高院 臺灣高院 臺灣高院  案    號 109年度上更一字第129號 109年度上更一字第129號 109年度上更一字第129號  判決日期 110年5月13日 110年5月13日 110年5月13日 確  定   判  決 法    院 最高法院 最高法院 最高法院  案    號 110年度台上字第6288號 110年度台上字第6288號 110年度台上字第6288號  判    決確定日期 110年12月9日 110年12月9日 110年12月9日 是否為得易科罰金之案件           否          否          否 備            註  臺北地檢111年度執字第79號 臺北地檢111年度執字第79號 臺北地檢111年度執字第79號   編號28至65所示之罪，曾經臺灣高院109年度上更一字第129號判決定應執行有期徒刑3年6月   
編            號  40 41 42 罪            名     加重詐欺取財罪    加重詐欺取財罪     加重詐欺取財罪 宣     告     刑  有期徒刑1年2月 有期徒刑1年2月 有期徒刑1年2月 犯   罪   日  期  107年10月16日 107年10月16日 107年10月16日 偵   查   機  關年   度   案  號  臺北地檢107年度偵字第25879號等 臺北地檢107年度偵字第25879號等 臺北地檢107年度偵字第25879號等 最  後   事實審 法    院 臺灣高院 臺灣高院 臺灣高院  案    號 109年度上更一字第129號 109年度上更一字第129號 109年度上更一字第129號  判決日期 110年5月13日 110年5月13日 110年5月13日 確  定   判  決 法    院 最高法院 最高法院 最高法院  案    號 110年度台上字第6288號 110年度台上字第6288號 110年度台上字第6288號  判    決確定日期 110年12月9日 110年12月9日 110年12月9日 是否為得易科罰金之案件           否          否          否 備            註  臺北地檢111年度執字第79號 臺北地檢111年度執字第79號 臺北地檢111年度執字第79號   編號28至65所示之罪，曾經臺灣高院109年度上更一字第129號判決定應執行有期徒刑3年6月   
編            號  43 44 45 罪            名     加重詐欺取財罪    加重詐欺取財罪     加重詐欺取財罪 宣     告     刑  有期徒刑1年2月 有期徒刑1年2月 有期徒刑1年2月 犯   罪   日  期  107年10月16日 107年10月16日 107年10月16日 偵   查   機  關年   度   案  號  臺北地檢107年度偵字第25879號等 臺北地檢107年度偵字第25879號等 臺北地檢107年度偵字第25879號等 最  後   事實審 法    院 臺灣高院 臺灣高院 臺灣高院  案    號 109年度上更一字第129號 109年度上更一字第129號 109年度上更一字第129號  判決日期 110年5月13日 110年5月13日 110年5月13日 確  定   判  決 法    院 最高法院 最高法院 最高法院  案    號 110年度台上字第6288號 110年度台上字第6288號 110年度台上字第6288號  判    決確定日期 110年12月9日 110年12月9日 110年12月9日 是否為得易科罰金之案件           否          否          否 備            註  臺北地檢111年度執字第79號 臺北地檢111年度執字第79號 臺北地檢111年度執字第79號   編號28至65所示之罪，曾經臺灣高院109年度上更一字第129號判決定應執行有期徒刑3年6月   
編            號  46 47 48 罪            名     加重詐欺取財罪    加重詐欺取財罪     加重詐欺取財罪 宣     告     刑  有期徒刑1年2月 有期徒刑1年2月 有期徒刑1年2月 犯   罪   日  期  107年10月16日 107年10月16日 107年10月16日 偵   查   機  關年   度   案  號  臺北地檢107年度偵字第25879號等 臺北地檢107年度偵字第25879號等 臺北地檢107年度偵字第25879號等 最  後   事實審 法    院 臺灣高院 臺灣高院 臺灣高院  案    號 109年度上更一字第129號 109年度上更一字第129號 109年度上更一字第129號  判決日期 110年5月13日 110年5月13日 110年5月13日 確  定   判  決 法    院 最高法院 最高法院 最高法院  案    號 110年度台上字第6288號 110年度台上字第6288號 110年度台上字第6288號  判    決確定日期 110年12月9日 110年12月9日 110年12月9日 是否為得易科罰金之案件           否          否          否 備            註  臺北地檢111年度執字第79號 臺北地檢111年度執字第79號 臺北地檢111年度執字第79號   編號28至65所示之罪，曾經臺灣高院109年度上更一字第129號判決定應執行有期徒刑3年6月   
編            號  49 50 51 罪            名     加重詐欺取財罪    加重詐欺取財罪     加重詐欺取財罪 宣     告     刑  有期徒刑1年2月 有期徒刑1年2月 有期徒刑1年2月 犯   罪   日  期  107年10月16日 107年10月16日 107年10月16日 偵   查   機  關年   度   案  號  臺北地檢107年度偵字第25879號等 臺北地檢107年度偵字第25879號等 臺北地檢107年度偵字第25879號等 最  後   事實審 法    院 臺灣高院 臺灣高院 臺灣高院  案    號 109年度上更一字第129號 109年度上更一字第129號 109年度上更一字第129號  判決日期 110年5月13日 110年5月13日 110年5月13日 確  定   判  決 法    院 最高法院 最高法院 最高法院  案    號 110年度台上字第6288號 110年度台上字第6288號 110年度台上字第6288號  判    決確定日期 110年12月9日 110年12月9日 110年12月9日 是否為得易科罰金之案件           否          否          否 備            註  臺北地檢111年度執字第79號 臺北地檢111年度執字第79號 臺北地檢111年度執字第79號   編號28至65所示之罪，曾經臺灣高院109年度上更一字第129號判決定應執行有期徒刑3年6月   
編            號  52 53 54 罪            名     加重詐欺取財罪    加重詐欺取財罪     加重詐欺取財罪 宣     告     刑  有期徒刑1年2月 有期徒刑1年2月 有期徒刑1年2月 犯   罪   日  期  107年10月16日 107年10月22日 107年10月22日 偵   查   機  關年   度   案  號  臺北地檢107年度偵字第25879號等 臺北地檢107年度偵字第25879號等 臺北地檢107年度偵字第25879號等 最  後   事實審 法    院 臺灣高院 臺灣高院 臺灣高院  案    號 109年度上更一字第129號 109年度上更一字第129號 109年度上更一字第129號  判決日期 110年5月13日 110年5月13日 110年5月13日 確  定   判  決 法    院 最高法院 最高法院 最高法院  案    號 110年度台上字第6288號 110年度台上字第6288號 110年度台上字第6288號  判    決確定日期 110年12月9日 110年12月9日 110年12月9日 是否為得易科罰金之案件           否          否          否 備            註  臺北地檢111年度執字第79號 臺北地檢111年度執字第79號 臺北地檢111年度執字第79號   編號28至65所示之罪，曾經臺灣高院109年度上更一字第129號判決定應執行有期徒刑3年6月   
編            號  55 56 57 罪            名     加重詐欺取財罪    加重詐欺取財罪     加重詐欺取財罪 宣     告     刑  有期徒刑1年2月 有期徒刑1年2月 有期徒刑1年2月 犯   罪   日  期  107年10月23日 107年10月23日 107年10月23日 偵   查   機  關年   度   案  號  臺北地檢107年度偵字第25879號等 臺北地檢107年度偵字第25879號等 臺北地檢107年度偵字第25879號等 最  後   事實審 法    院 臺灣高院 臺灣高院 臺灣高院  案    號 109年度上更一字第129號 109年度上更一字第129號 109年度上更一字第129號  判決日期 110年5月13日 110年5月13日 110年5月13日 確  定   判  決 法    院 最高法院 最高法院 最高法院  案    號 110年度台上字第6288號 110年度台上字第6288號 110年度台上字第6288號  判    決確定日期 110年12月9日 110年12月9日 110年12月9日 是否為得易科罰金之案件           否          否          否 備            註  臺北地檢111年度執字第79號 臺北地檢111年度執字第79號 臺北地檢111年度執字第79號   編號28至65所示之罪，曾經臺灣高院109年度上更一字第129號判決定應執行有期徒刑3年6月   
編            號  58 59 60 罪            名     加重詐欺取財罪    加重詐欺取財罪     加重詐欺取財罪 宣     告     刑  有期徒刑1年2月 有期徒刑1年2月 有期徒刑1年2月 犯   罪   日  期  107年10月26日 107年10月26日 107年10月29日 偵   查   機  關年   度   案  號  臺北地檢107年度偵字第25879號等 臺北地檢107年度偵字第25879號等 臺北地檢107年度偵字第25879號等 最  後   事實審 法    院 臺灣高院 臺灣高院 臺灣高院  案    號 109年度上更一字第129號 109年度上更一字第129號 109年度上更一字第129號  判決日期 110年5月13日 110年5月13日 110年5月13日 確  定   判  決 法    院 最高法院 最高法院 最高法院  案    號 110年度台上字第6288號 110年度台上字第6288號 110年度台上字第6288號  判    決確定日期 110年12月9日 110年12月9日 110年12月9日 是否為得易科罰金之案件           否          否          否 備            註  臺北地檢111年度執字第79號 臺北地檢111年度執字第79號 臺北地檢111年度執字第79號   編號28至65所示之罪，曾經臺灣高院109年度上更一字第129號判決定應執行有期徒刑3年6月   
編            號  61 62 63 罪            名     加重詐欺取財罪    加重詐欺取財罪     加重詐欺取財罪 宣     告     刑  有期徒刑1年2月 有期徒刑1年2月 有期徒刑1年2月 犯   罪   日  期  107年10月29日 107年10月29日 107年10月29日 偵   查   機  關年   度   案  號  臺北地檢107年度偵字第25879號等 臺北地檢107年度偵字第25879號等 臺北地檢107年度偵字第25879號等 最  後   事實審 法    院 臺灣高院 臺灣高院 臺灣高院  案    號 109年度上更一字第129號 109年度上更一字第129號 109年度上更一字第129號  判決日期 110年5月13日 110年5月13日 110年5月13日 確  定   判  決 法    院 最高法院 最高法院 最高法院  案    號 110年度台上字第6288號 110年度台上字第6288號 110年度台上字第6288號  判    決確定日期 110年12月9日 110年12月9日 110年12月9日 是否為得易科罰金之案件           否          否          否 備            註  臺北地檢111年度執字第79號 臺北地檢111年度執字第79號 臺北地檢111年度執字第79號   編號28至65所示之罪，曾經臺灣高院109年度上更一字第129號判決定應執行有期徒刑3年6月   
編            號  64 65 66 罪            名     加重詐欺取財罪    加重詐欺取財罪     加重詐欺取財罪 宣     告     刑  有期徒刑1年 有期徒刑1年 有期徒刑1年 犯   罪   日  期  107年10月29日 107年10月29日 107年10月12日 偵   查   機  關年   度   案  號  臺北地檢107年度偵字第25879號等 臺北地檢107年度偵字第25879號等 新北地檢108年度偵字第8301號等 最  後   事實審 法    院 臺灣高院 臺灣高院 臺灣高院  案    號 109年度上更一字第129號 109年度上更一字第129號 109年度上訴字第3166號  判決日期 110年5月13日 110年5月13日 110年12月28日 確  定   判  決 法    院 最高法院 最高法院 臺灣高院  案    號 110年度台上字第6288號 110年度台上字第6288號 109年度上訴字第3166號  判    決確定日期 110年12月9日 110年12月9日 111年2月8日 是否為得易科罰金之案件           否          否          否 備            註  臺北地檢111年度執字第79號 臺北地檢111年度執字第79號 新北地檢111年度執字第3108號   編號28至65所示之罪，曾經臺灣高院109年度上更一字第129號判決定應執行有期徒刑3年6月